臺灣花蓮地方法院刑事判決　　　　　　　 99年度訴字第515號
公　訴　人　臺灣花蓮地方法院檢察署檢察官
被　　　告　楊亭怡
　　　　　　林長成
上列被告等因違反毒品危害防制條例案件，經檢察官提起公訴（
99年度毒偵字第698 號、第699 號、99年度偵字第5320號），被
告等於準備程序時就犯罪事實均為有罪之陳述，經本院合議庭裁
定改由受命法官獨任進行簡式審判程序，判決如下：
    主  文
楊亭怡犯如附表一所示之罪，均累犯，各處如附表一所載之刑。
應執行有期徒刑捌月，扣案如附表三編號1 至2 所示之物均沒收
銷燬之。
林長成犯如附表二所示之罪，均累犯，各處如附表二所載之刑。
應執行有期徒刑壹年陸月，扣案如附表三編號1 至2 所示之物均
沒收銷燬之，扣案如附表三編號3 所示之物沒收。
    事  實
一、楊亭怡前於民國96年間，因詐欺案件，經臺灣臺東地方法院
    以97年度東簡字209 號判決判處有期徒刑6 月，減為有期徒
    刑3 月確定，於98年6 月8 日易科罰金執行完畢。楊亭怡曾
    因施用第一級毒品案件，經臺灣臺東地方法院以97年度毒聲
    字第27號裁定觀察勒戒，於97年5 月15日執行完畢釋放。詎
    於前揭觀察勒戒執行完畢釋放後5 年內，基於施用第一級毒
    品海洛因、第二級毒品甲基安非他命之犯意，先後：（一）
    於99年7 月26日晚上10時許，在花蓮縣瑞穗鄉○○路38號林
    長成住處附近之木材工廠內（因查無「花蓮縣瑞穗鄉○○路
    39之1 號」之址，起訴書此部分應係誤載，以下均同此說明
    」，將海洛因置入注射針筒，以摻水後注射之方式，施用第
    一級毒品海洛因1 次；（二）於99年7 月27日上午10時許，
    在同上地點，使用如附表三編號1 至2 所示之物，將甲基安
    非他命置於吸食器內，以點火燒烤後吸食所產生煙霧之方式
    ，施用第二級毒品甲基安非他命1 次。
二、林長成前因施用毒品案件，經臺灣桃園地方法院以94年度毒
    聲字第1730號裁定強制戒治，於95年5 月26日執行完畢釋放
    。另因違反毒品危害防制條例案件，經本院以98年度花簡字
    第791 號判決判處有期徒刑5 月確定，於98年11月26日易科
    罰金執行完畢。詎於前揭強制戒治執行完畢釋放後5 年內，
    分別基於施用第一級毒品海洛因、第二級毒品甲基安非他命
    之犯意，於99年7 月27日上午10時許，在同上木材工廠內，
    先後（一）將海洛因置入注射針筒，以摻水後注射之方式，
    施用第一級毒品海洛因1 次；（二）使用如附表三編號1 至
    2 所示之物，將甲基安非他命置於吸食器內，以點火燒烤後
    吸食所產生煙霧之方式，施用第二級毒品甲基安非他命1 次
    。嗣因警於99年7 月27日下午6 時30分許，前往上開木材工
    廠執行搜索，，扣得如附表三所示之物，並得楊亭怡、林長
    成同意採尿送驗，結果呈嗎啡、甲基安非他命陽性反應，因
    而查獲。
三、案經花蓮縣警察局新城分局報告臺灣花蓮地方法院檢察署檢
    察官偵查起訴。
    理  由
一、本件被告楊亭怡、林長成所犯均為死刑、無期徒刑、最輕本
    刑為3 年以上有期徒刑以外之罪，其2 人於準備程序中就被
    訴事實為有罪之陳述，經告知簡式審判程序之旨，並聽取當
    事人之意見後，本院認為適宜獨任進行簡式審判程序，經合
    議庭裁定改由受命法官獨任進行簡式審判程序審理，合先敘
    明。
二、上開犯罪事實，業據被告楊亭怡、林長成本院審理時坦白承
    認，而被告2 人經警採集之尿液，分別送慈濟大學濫用藥物
    檢驗中心檢驗，結果均呈嗎啡及甲基安非他命陽性反應，有
    該檢驗中心之檢驗總表在卷可證（見警卷一第16至17頁、警
    卷二第10至11頁）。又被告楊亭怡、林長成均曾因施用毒品
    案件，分別經法院裁定觀察勒戒、強制戒治，各於97年5 月
    15日、95年5 月26日執行完畢釋放，有臺灣高等法院被告前
    案紀錄表在卷可參，是其2 人各於前揭觀察勒戒、強制戒治
    執行完畢釋放後5 年內，分別均再犯本件施用第一級、第二
    級毒品等犯行，訴追條件自無欠缺，依法應追訴處罰。綜上
    ，本件事證明確，被告楊亭怡、林長成犯行均堪認定。
三、核被告楊亭怡、林長成所為，分別係犯毒品危害防制條例第
    10條第1 項之施用第一級毒品及同條第2 項之施用第二級毒
    品等罪。被告楊亭怡、林長成持有海洛因、甲基安非他命之
    低度行為，應分別為各自施用海洛因、甲基安非他命之高度
    行為所吸收，均不另論罪。被告2 人所犯如附表一、二示各
    罪，犯意各別，時地有異，應均予分論併罰。被告楊亭怡、
    林長成各有如事實欄一、二所示之前科及執行紀錄，有臺灣
    高等法院被告前案紀錄表附卷可證，其於有期徒刑執行完畢
    後5 年內，故意再犯本件有期徒刑以上之2 罪，均為累犯，
    所犯如附表一、二所示各罪，應均依刑法第47條第1 項規定
    ，分別加重其刑。爰審酌被告楊亭怡、林長成施用毒品，足
    以戕害身心，又分別曾因施用毒品，各經觀察勒戒、強制戒
    治執行完畢，且均曾因施用第一級毒品、施用第二級毒品之
    犯行，各經法院判處罪刑確定，有前揭前案紀錄表足憑，復
    為本件施用毒品犯行，顯見渠等自制力不佳，非予適當之刑
    罰不足以戒絕犯行；惟考量其2 人犯後均坦承犯行，態度容
    可，又施用毒品行為於本質上係屬自我戕害行為，反社會性
    之程度應屬較低等一切情狀，各量處如主文所示之刑，並分
    別定其應執行之刑。扣案如附表三所示之物，均為被告林長
    成，作如附表三「所有人及用途」欄所示用途，業據被告楊
    亭怡、林長成分別供陳在卷（參本院卷第147 至148 頁），
    而各該物品經檢驗呈如附表三「檢驗結果」所示結果，有慈
    濟大學濫用藥物檢驗中心鑑定書在卷足佐（參本院卷第47頁
    ）；因如附表三編號1 至2 所示之物，均經供楊亭怡、林長
    成施用第二級毒品甲基安非他命所用，經驗上已與甲基安非
    他命難以析離，應視同查獲之毒品，依毒品危害防制條例第
    18條第1 項前段規定，不問屬於犯人與否，於被告楊亭怡、
    林長成所犯施用第二級毒品之罪名項下，均宣告沒收銷燬之
    ；而扣案如附表三編號3 所示注射針筒，則依刑法第38條第
    1 項第2 款規定沒收。至扣案行動電話1 支，業據被告林長
    成陳述：扣案行動電話為伊所有，然與施用毒品無關等語明
    確（參本院卷第147 頁），該物客觀上確實難認與施用毒品
    之行為具有相當關聯，故不另為沒收之諭知。
據上論斷，應依刑事訴訟法第273條之1第1項、第299 條第1項前
段，毒品危害防制條例第10條第1項、第2項、第18 條第1項前段
，刑法第11條、第47條第1項、第51條第5款、第9款、第38條第1
項第2款，判決如主文。
本案經檢察官陳鴻濤到庭執行職務。
中    華    民    國   100    年    1     月    31    日
                  刑事第四庭    法  官  戴韻玲
以上正本證明與原本無異。
如不服本判決應於收受送達後10日內向本院提出上訴書狀，並應
敘述具體理由。其未敘述上訴理由者，應於上訴期間屆滿後20日
內向本院補提理由書(均須按他造當事人之人數附繕本)「切勿逕
送上級法院」。
中    華    民    國   100    年    1     月    31    日
                                書記官
附錄法條：
毒品危害防制條例第10條
施用第一級毒品者，處 6 月以上 5 年以下有期徒刑。
施用第二級毒品者，處 3 年以下有期徒刑。
附表一（被告楊亭怡）
┌──┬────┬────────┬──────────────────────────┐
│編號│犯罪事實│所犯法條        │主文                                                │
│    │        │                ├───────┬──────────────────┤
│    │        │                │ 罪名         │宣告刑                              │
├──┼────┼────────┼───────┼──────────────────┤
│1   │事實欄一│違反毒品危害防制│施用第一級毒品│有期徒刑柒月。                      │
│    │（一）  │條例第10條第1 項│              │                                    │
├──┼────┼────────┼───────┼──────────────────┤
│2   │事實欄一│違反毒品危害防制│施用第二級毒品│有期徒刑參月，扣案如附表三編號1 至2 │
│    │（二）  │條例第10條第2 項│              │所示之物沒收銷燬之。                │
└──┴────┴────────┴───────┴──────────────────┘
附表二（被告林長成）
┌──┬────┬────────┬──────────────────────────┐
│編號│犯罪事實│所犯法條        │主文                                                │
│    │        │                ├───────┬──────────────────┤
│    │        │                │ 罪名         │宣告刑                              │
├──┼────┼────────┼───────┼──────────────────┤
│1   │事實欄二│違反毒品危害防制│施用第一級毒品│有期徒刑壹年壹月，扣案如附表三編號3 │
│    │（一）  │條例第10條第1 項│              │所示之物沒收。                      │
├──┼────┼────────┼───────┼──────────────────┤
│2   │事實欄二│違反毒品危害防制│施用第二級毒品│有期徒刑捌月，扣案如附表三編號1 至2 │
│    │（二）  │條例第10條第2 項│              │所示之物沒收銷燬之。                │
└──┴────┴────────┴───────┴──────────────────┘
附表三（扣案物）
┌──┬───────┬───────────────┬──────────────────────────────┐
│編號│物品名稱及數量│檢驗結果                      │所有人及用途                                                │
├──┼───────┼───────────────┼──────────────────────────────┤
│1   │吸食器1 組    │檢出甲基安非他命及安非他命成分│林長成所有，供自己及楊亭怡施用第二級毒品甲基安非他命所用之物│
├──┼───────┼───────────────┼──────────────────────────────┤
│2   │提撥管1 支    │檢出甲基安非他命成分          │林長成所有，供自己及楊亭怡施用第二級毒品甲基安非他命所用之物│
├──┼───────┼───────────────┼──────────────────────────────┤
│3   │注射針筒1 支  │未檢出安非他命類及鴉片類成分  │林長成所有，供自己施用第一級毒品預備之物                    │
└──┴───────┴───────────────┴──────────────────────────────┘